test/src/gt-norm-yamls/A-3lex_ordinals_uptoten_gt-norm.gen.yaml
Config: 
  hfst: 
    Gen: ../../../src/generator-dict-gt-norm.hfst
    Morph: ../../../src/analyser-dict-gt-norm.hfst
  xerox: 
    Gen: ../../../src/generator-dict-gt-norm.xfst
    Morph: ../../../src/analyser-dict-gt-norm.xfst
    App: lookup

Tests: 

  Adjective - vuossâmuš:
    vuosmuš+A+Ord+Sg+Nom: vuosmuš # attr. vuosmuš peivi
    vuosmuš+A+Ord+Sg+Gen: vuosmuu # attr. vuosmuu peeivi
    vuosmuš+A+Ord+Sg+Acc: vuosmuu # attr. vuosmuu peeivi
    vuosmuš+A+Ord+Sg+Ill: vuosmužân # attr. vuosmuu piäiván
    vuosmuš+A+Ord+Sg+Loc: vuosmuust # attr. vuosmuu peeivist
    vuosmuš+A+Ord+Sg+Com: vuosmuin # attr. vuosmuin peivijn
    vuosmuš+A+Ord+Sg+Abe: vuosmuuttáá # attr. vuosmuu peivittáá
    vuosmuš+A+Ord+Ess: vuosmužžân # attr. vuosmuu peivin
    vuosmuš+A+Ord+Pl+Nom: vuosmuuh # attr. vuosmuuh peeivih
    vuosmuš+A+Ord+Pl+Gen: vuosmui # attr. vuosmui peeivij
    vuosmuš+A+Ord+Pl+Acc: vuosmuid # attr. vuosmuid peeivijd
    vuosmuš+A+Ord+Pl+Ill: vuosmuid # attr. vuosmuid peivijd
    vuosmuš+A+Ord+Pl+Loc: vuosmuin # attr. vuosmuin peeivijn
    vuosmuš+A+Ord+Pl+Com: [vuosmuiguin, vuosmuigijn] # attr. vuosmui peivijguin
    vuosmuš+A+Ord+Pl+Abe: vuosmuittáá # attr. vuosmui peivijttáá

# Also: vuosmuš and vuossmuš; inflection is the same than above
# In time expressions: vuossâmuu peeivi / iijâ etc. vuossâmuu (gen.) + gen.

  Adjective - nubbe:
    nubbe+A+Ord+Sg+Nom: nubbe
    nubbe+A+Ord+Sg+Gen: nube
    nubbe+A+Ord+Sg+Acc: nube
    nubbe+A+Ord+Sg+Ill: nuubán
    nubbe+A+Ord+Sg+Loc: nubbeest # nube savehist
    nubbe+A+Ord+Sg+Com: nubbijn
    nubbe+A+Ord+Sg+Abe: nubettáá # nube saaveehttáá
    nubbe+A+Ord+Ess: nubben
    nubbe+A+Ord+Pl+Nom: nubeh  # nubeh saveheh
    nubbe+A+Ord+Pl+Gen: [nuubij, nubij] #
    nubbe+A+Ord+Pl+Acc: nuubijd #
    nubbe+A+Ord+Pl+Ill: nubbijd #
    nubbe+A+Ord+Pl+Loc: nuubijn  # nuubijn savehijn
    nubbe+A+Ord+Pl+Com: [nubijguin, nubijgijn] # nuubij savehijguin
    nubbe+A+Ord+Pl+Abe: nubijttáá # nuubij ..

  Adjective - kuálmád:
    kuálmád+A+Ord+Sg+Nom: kuálmád
    kuálmád+A+Ord+Sg+Gen: kuálmád
    kuálmád+A+Ord+Sg+Acc: kuálmád
    kuálmád+A+Ord+Sg+Ill: kuálmádân
    kuálmád+A+Ord+Sg+Loc: kuálmádist
    kuálmád+A+Ord+Sg+Com: kuálmádáin
    kuálmád+A+Ord+Sg+Abe: kuálmádttáá
    kuálmád+A+Ord+Ess: kuálmádin
    kuálmád+A+Ord+Pl+Nom: kuálmádeh
    kuálmád+A+Ord+Pl+Gen: kuálmádij
    kuálmád+A+Ord+Pl+Acc: kuálmádijd
    kuálmád+A+Ord+Pl+Ill: kuálmádáid
    kuálmád+A+Ord+Pl+Loc: kuálmádijn
    kuálmád+A+Ord+Pl+Com: [kuálmádijguin, kuálmádijgijn]
    kuálmád+A+Ord+Pl+Abe: kuálmádijttáá
    
  Adjective - niäljád:
    niäljád+A+Ord+Sg+Nom: niäljád
    niäljád+A+Ord+Sg+Gen: niäljád
    niäljád+A+Ord+Sg+Acc: niäljád
    niäljád+A+Ord+Sg+Ill: niäljádân
    niäljád+A+Ord+Sg+Loc: niäljádist
    niäljád+A+Ord+Sg+Com: niäljádáin
    niäljád+A+Ord+Sg+Abe: niäljádttáá
    niäljád+A+Ord+Ess: niäljádin
    niäljád+A+Ord+Pl+Nom: niäljádeh
    niäljád+A+Ord+Pl+Gen: niäljádij
    niäljád+A+Ord+Pl+Acc: niäljádijd
    niäljád+A+Ord+Pl+Ill: niäljádáid
    niäljád+A+Ord+Pl+Loc: niäljádijn
    niäljád+A+Ord+Pl+Com: [niäljádijguin, niäljádijgijn]
    niäljád+A+Ord+Pl+Abe: niäljádijttáá
   
  Adjective - viiđâd:
    viiđâd+A+Ord+Sg+Nom: viiđâd
    viiđâd+A+Ord+Sg+Gen: viiđâd
    viiđâd+A+Ord+Sg+Acc: viiđâd
    viiđâd+A+Ord+Sg+Ill: viđâdân
    viiđâd+A+Ord+Sg+Loc: viđâdist
    viiđâd+A+Ord+Sg+Com: viđâdáin
    viiđâd+A+Ord+Sg+Abe: viiđâdttáá
    viiđâd+A+Ord+Ess: viđâdin
    viiđâd+A+Ord+Pl+Nom: viđâdeh
    viiđâd+A+Ord+Pl+Gen: viđâdij
    viiđâd+A+Ord+Pl+Acc: viđâdijd
    viiđâd+A+Ord+Pl+Ill: viđâdáid
    viiđâd+A+Ord+Pl+Loc: viđâdijn
    viiđâd+A+Ord+Pl+Com: [viđâdijguin, viđâdijgijn]
    viiđâd+A+Ord+Pl+Abe: viđâdijttáá

  Adjective - kuuđâd:
    kuuđâd+A+Ord+Sg+Nom: kuuđâd
    kuuđâd+A+Ord+Sg+Gen: kuuđâd
    kuuđâd+A+Ord+Sg+Acc: kuuđâd
    kuuđâd+A+Ord+Sg+Ill: kuđâdân
    kuuđâd+A+Ord+Sg+Loc: kuđâdist
    kuuđâd+A+Ord+Sg+Com: kuđâdáin
    kuuđâd+A+Ord+Sg+Abe: kuuđâdttáá
    kuuđâd+A+Ord+Ess: kuđâdin
    kuuđâd+A+Ord+Pl+Nom: kuđâdeh
    kuuđâd+A+Ord+Pl+Gen: kuđâdij
    kuuđâd+A+Ord+Pl+Acc: kuđâdijd
    kuuđâd+A+Ord+Pl+Ill: kuđâdáid
    kuuđâd+A+Ord+Pl+Loc: kuđâdijn
    kuuđâd+A+Ord+Pl+Com: [kuđâdijguin, kuđâdijgijn]
    kuuđâd+A+Ord+Pl+Abe: kuđâdijttáá

  Adjective - čiččâd:
    čiččâd+A+Ord+Sg+Nom: čiččâd
    čiččâd+A+Ord+Sg+Gen: čiččâd
    čiččâd+A+Ord+Sg+Acc: čiččâd
    čiččâd+A+Ord+Sg+Ill: čiččâdân
    čiččâd+A+Ord+Sg+Loc: čiččâdist
    čiččâd+A+Ord+Sg+Com: čiččâdáin
    čiččâd+A+Ord+Sg+Abe: čiččâdttáá
    čiččâd+A+Ord+Ess: čiččâdin
    čiččâd+A+Ord+Pl+Nom: čiččâdeh
    čiččâd+A+Ord+Pl+Gen: čiččâdij
    čiččâd+A+Ord+Pl+Acc: čiččâdijd
    čiččâd+A+Ord+Pl+Ill: čiččâdáid
    čiččâd+A+Ord+Pl+Loc: čiččâdijn
    čiččâd+A+Ord+Pl+Com: [čiččâdijguin, čiččâdijgijn]
    čiččâd+A+Ord+Pl+Abe: čiččâdijttáá

  Adjective - káávcád:
    káávcád+A+Ord+Sg+Nom: káávcád
    káávcád+A+Ord+Sg+Gen: káávcád
    káávcád+A+Ord+Sg+Acc: káávcád
    káávcád+A+Ord+Sg+Ill: kávcádân
    káávcád+A+Ord+Sg+Loc: kávcádist
    káávcád+A+Ord+Sg+Com: kávcádáin
    káávcád+A+Ord+Sg+Abe: káávcádttáá
    káávcád+A+Ord+Ess: kávcádin
    káávcád+A+Ord+Pl+Nom: kávcádeh
    káávcád+A+Ord+Pl+Gen: kávcádij
    káávcád+A+Ord+Pl+Acc: kávcádijd
    káávcád+A+Ord+Pl+Ill: kávcádáid
    káávcád+A+Ord+Pl+Loc: kávcádijn
    káávcád+A+Ord+Pl+Com: [kávcádijguin, kávcádijgijn]
    káávcád+A+Ord+Pl+Abe: kávcádijttáá

  Adjective - oovcád:
    oovcád+A+Ord+Sg+Nom: oovcád
    oovcád+A+Ord+Sg+Gen: oovcád
    oovcád+A+Ord+Sg+Acc: oovcád
    oovcád+A+Ord+Sg+Ill: ovcádân
    oovcád+A+Ord+Sg+Loc: ovcádist
    oovcád+A+Ord+Sg+Com: ovcádáin
    oovcád+A+Ord+Sg+Abe: oovcádttáá
    oovcád+A+Ord+Ess: ovcádin
    oovcád+A+Ord+Pl+Nom: ovcádeh
    oovcád+A+Ord+Pl+Gen: ovcádij
    oovcád+A+Ord+Pl+Acc: ovcádijd
    oovcád+A+Ord+Pl+Ill: ovcádáid
    oovcád+A+Ord+Pl+Loc: ovcádijn
    oovcád+A+Ord+Pl+Com: [ovcádijguin, ovcádijgijn]
    oovcád+A+Ord+Pl+Abe: ovcádijttáá

  Adjective - lovváád:
    lovváád+A+Ord+Sg+Nom: lovváád
    lovváád+A+Ord+Sg+Gen: lovváád
    lovváád+A+Ord+Sg+Acc: lovváád
    lovváád+A+Ord+Sg+Ill: lovádân
    lovváád+A+Ord+Sg+Loc: lovádist
    lovváád+A+Ord+Sg+Com: lovádáin
    lovváád+A+Ord+Sg+Abe: lovváádttáá
    lovváád+A+Ord+Ess: lovádin
    lovváád+A+Ord+Pl+Nom: lovádeh
    lovváád+A+Ord+Pl+Gen: lovádij
    lovváád+A+Ord+Pl+Acc: lovádijd
    lovváád+A+Ord+Pl+Ill: lovádáid
    lovváád+A+Ord+Pl+Loc: lovádijn
    lovváád+A+Ord+Pl+Com: [lovádijguin, lovádijgijn]
    lovváád+A+Ord+Pl+Abe: lovádijttáá
